---
title: "Dia_86_10junio"
author: "Daniel Felipe Villa Rengifo"
date: "11/6/2021"
output: html_document
---

```{r setup, include=FALSE}
knitr::opts_chunk$set(echo = TRUE)
```

```{r, eval=FALSE, include=TRUE}
"Protocolo:
 
 1. Daniel Felipe Villa Rengifo
 
 2. Lenguaje: R
 
 3. Tema: Árboles de decisión
 
 4. Fuentes:  
    https://rpubs.com/jboscomendoza/arboles_decision_clasificacion"
```

# Árboles de decisión

Un árbol de decisión es una estructura ramificada que muestra las diferentes opciones y sus consecuencias. Los puntos en los que hay que tomar decisiones se muestran como nodos, las ramas unen estos nodos y las decisiones últimas son las hojas, donde el camino termina (también se denominan nodos terminales).

Existen varios paquetes de R que permiten hacer árboles de decisión.

## `rpart`

Esta librería `rpart` hace árboles de decisión a partir de tablas. La función principal es `rpart()` que crea, a partir de un conjunto de datos, y de una fórmula de predicción, un árbol de decisión que puede usarse para pronosticar con la función `predict`.

### Ejemplo

```{r}
#Para estos ejemplos vamos a inventar nuevamente unos datos. Tenemos una tabla en la que vienen la altura del padre, de la madre y de un hijo. Y queremos ver su relación. 

# creamos los datos de ejemplo
# una tabla con alturas del padre la madre, el sexo del hijo y la altura

## Función para calcular la altura (muestras pseudoaletorias)
redondea5<-function(x,base=5){
  "Recibe x = un vector | base = numero
  1. redondea la división x/base
  2. multiplica (1)*base
  3. vuelve el vector resultante en enteros
  4. retorna (3)"
  return(as.integer(base*round(x/base)))
}

## n es el número de valores a obtener.
# mu y SD son la media y la desviación estándar
# de la población.
#rnorm(n, mu, SD)

# alturas de los padres:
a.padre<- redondea5(rnorm(1000, 168, 25),10)
a.madre<- redondea5(rnorm(1000, 150, 10),10)

# Creamos el vector sexo del hijo
s.hijo<-factor(rbinom(1000,1,0.5), levels=c(0,1),labels=c("M","F"))

# creo data.frame
t.alturas <- data.frame(a.padre,a.madre,s.hijo)

# Se calcula la altura del hijo con esta formula
"Esta formula se basa en que si es
hombre sume las alturas de padre y madre y multipliquelas por rnorm(1,1,0.07)/2, sino haga lo mismo solo que multiplique por rnorm(1,1,0.05)/2"

t.alturas$a.hijo<-ifelse(t.alturas$s.hijo == "M",
                         (t.alturas$a.padre+t.alturas$a.madre)*rnorm(1,1,0.07)/2,
                         (t.alturas$a.padre +t.alturas$a.madre)*rnorm(1,1,0.05)/2)

# Creamos las alturas del hijo depende de la formula anterior
t.alturas$a.hijo<-redondea5(t.alturas$a.hijo,10)

# Exportemos la base de datos:
write.csv(t.alturas, file = "t_alturas.csv", row.names = F)

# Miremos las clases de los vectores:
str(t.alturas) 

# ibservamos los datos:
head(t.alturas)



# Importamos las librerias necesarias
#install.packages("rpart")
#install.packages("rpart.plot")
library(rpart)
library(rpart.plot)

######## Crear un modelo de clasificacion  con rpart#####################

#creamos un modelo de clasificación en el que intervengan todas las variables
# el coeficiente cp nos extiende o acorta el arbol, simplifica resultados

model.alturas1 <- rpart(a.hijo ~ ., data = t.alturas, method = "class", cp = .02)

# Graficamos el modelo anterior

png(filename = "modelorpart.png")

rpart.plot(model.alturas1, fallen.leaves = FALSE,
           main = "Arbol de decision de alturas hijo\n(en funcion altura padres)\n",
           shadow.col = "gray")

dev.off()

#este grafico consiste en = evalua una condición, si es TRUE (ira por el lado izquierdo) y si es FALSE (ira por el lado derecho)

#dentro de los nodos encontraremos los datos que cumplen la condición o no
# el % quiere decir el porcetnaje de datos filtrados

# los datos como .002 .28 .32 ....entre otros:
##1. va con el orden de la leyenda y representa el porcentaje de los datos (de 0 a 1) que va con la leyenda:
## es decir, en el inicio el .00 representa el porcetaje de datos con padres con 140 cm de estatura, .06 dice que el 6% de los datos corresponden a padres con 150 cm de estatura, así todos con esa misma logíca


# hacemos un pronostico
# Vamos a pronosticar las aturas de un hijo sigiendo los parametros del dataframe
h2 <- data.frame(a.padre= c(190,150),
                 a.madre= c(180,140),s.hijo= c("M","M"))

# Porbamos le pronostico:
predict(model.alturas1, h2,type = "class")
"ESto dice que solamente se encontraron dos casos donde un hijo mide 190 y el otro 160"

#######RESULTADO:#######
# 1    2
# 190  160
```

```{r}
library(knitr)
purl("Dia_86_10junio.Rmd", "main.r")
```

